# 求助陈版：投资收益还是冲金融资产账面成本

提问人：雲 时间：2023-10-18 15:57:40
首先万分感谢陈版主多次赐教。
问题是这样的（ 1 ）投资理财产品，我认为分红是冲金融资产账面成本。因为分红不影响公允价值，比如买了基金100 元，基金净值变为 101 元，计入了 1 元的公允价值变动损益，基金分红时，实际上应该借：银行存款 1元， 贷：交易性金融资产 1 元。不应该是既有投资收益 1 元，然后再考虑-1元的公允价值变动损益。这样理解是否正确？
（ 2 ）如果改为投了一家投资公司，计入交易性金融资产。这家投资公司投了很多企业。本年度投资公司给分红了分红应该做投资收益还是冲金融资产账面成本？

回答人：chenyiwei
这两个问题的性质是一样的。即，在金融资产模式下，对于以公允价值计量的金融资产，理论上只要及时准确地计量其公允价值变动，保证其期末账面价值等于公允价值，则在从被投资的主体分回款项时，不论是以收益分配还是本金回收的名义，都应将收到的款项冲减该金融资产的账面价值，而不是再确认为收益。
主帖中问题（ 2 ）的疑惑，实际上是由于对被投资公司期末不能核算其权益的公允价值导致的。如果能够根据该投资公司的管理人提交的年度估值报告合理确定期末权益的公允价值，则也就不会存在这个问题了。
虽然理论上应该都是第一种情况，但实务中（ 2 ）也很多见。如果每年末准确计量公允价值不切实可行的，则也可以按照合伙协议约定的分配原则，依据管理人出具的分配通知上载明的信息，在确保分配通知单与合伙协议不矛盾的前提下，依据分配通知单上的说明来判断是收益分配还是本金回收，据此作出账务处理。